# 有限合伙股份支付的处理

提问人：深蓝 Lion 时间：2017-09-12 18:53:52
若拟上市公司的股东之一为有限合伙企业A，A企业为日后员工持股平台，A企业受让大股东在拟上市公司股份，初始的合伙人为大股东；当年末，A企业的合伙人将出资额的40%转让给管理层员工，转让价格较低。请问： 1 、当年是否按照40%部分确认对应的资本公积和费用？ 2 、如后续大股东因员工离职收回20%或新增员工多转让20%的情况，应分别如何处理？

回答人：chenyiwei
1 、是。 2 、对受让该 20 ％股份的员工，应作为一项新的股份支付进行会计处理，按第二次受让日的标的股份公允价值与受让价格之间的差价计量股份支付费用。 如果是收回原先授予的股份，则能否冲回前期就该部分股份确认的股份支付费用，取决于是否仍在第一次股份支付的等待期内。如果第一次股份支付无等待期或者等待期已结束，则前期已确认的对应于这部分股份的股份支付费用不能冲回；如果仍在第一次股份支付的等待期内，因原激励对象提前离职或不满足非市场业绩条件而收回股份的，则前期已确认的就该部分股份的股份支付费用可以冲回。

提问人：深蓝 Lion 时间：2017-09-12 19:51:41
1 、初始的合伙企业中涉及另外一家创投企业，该创投企业为拟上市公司的股东，因大股东与其协商，创投公司愿意将自己的部分股权转让至合伙企业，并在合伙企业中作为股权激励的低价转让给管理人员，是否会影响股份支付的相关处理？ 2 、如果股份支付，唯一要求为公司在资本运作期间，不得转让股权，是否认为无等待期？

回答人：chenyiwei
1 、不影响构成股份支付的判断，小股东无偿转让股份也可以构成股份支付。 2 、这属于非可行权条件，不作为认定等待期的依据。